最高法院刑事判決　　　　　　　　　　　　　　　九十三年度台上字第三九０二號
　　上　訴　人　甲○○
右上訴人因業務過失致人於死等罪案件，不服台灣高等法院高雄分院中華民國九十三
年五月三十一日第二審判決（九十二年度交上訴字第一二一號，起訴案號：台灣高雄
地方法院檢察署九十一年度偵字第二五五六一號），提起上訴，本院判決如左：
    主  文
上訴駁回。
    理  由
按刑事訴訟法第三百七十七條規定，上訴於第三審法院，非以判決違背法令為理由，
不得為之。是提起第三審上訴，應以原判決違背法令為理由，係屬法定要件。如果上
訴理由狀並未依據卷內訴訟資料，具體指摘原判決不適用何種法則或如何適用不當，
或所指摘原判決違法情事，顯與法律規定得為第三審上訴理由之違法情形，不相適合
時，均應認其上訴為違背法律上之程式，予以駁回。本件原判決綜合調查證據之結果
，認上訴人甲○○分別犯有刑法第二百七十六條第二項從事業務之人，因業務上之過
失致人於死罪及同法第一百八十五條之四駕駛動力交通工具肇事，致人死亡而逃逸罪
之事實，因而撤銷第一審之科刑判決，改判仍論上訴人以上開罪名，並以上訴人對於
未發覺之罪自首而受裁判，依刑法第六十二條前段減輕其刑後，量處有期徒刑柒月及
捌月，並定應執行刑有期徒刑壹年貳月，已詳認定犯罪事實之依據及憑以認定之理
由，並對上訴人否認犯罪之辯詞，如何不足採信，均已依據卷內資料予以指駁及說明
，從形式上觀察，原判決並無違背法令情形。按事實之認定及證據之取捨，乃屬事實
審法院之職權，合法調查所得之證據，何者為可採，事實審法院本得參酌其他相關證
據為自由之判斷，苟無違反經驗法則或論理法則，自難指為違法。原判決依憑上訴人
於警詢及偵審中之部分自白，證人李錦蓮、龔靖雯於偵審中之供證，如原判決理由二
、(一)、(二)、(三)、(五)所列各項證據，與其他調查證據取捨之結果，認定上訴人確有本件
犯行，摒棄不採上訴人所為有利之辯詞，經核其證據之取捨及證明力之判斷於法均無
不合。上訴意旨仍執陳詞，謂本件車禍之發生，係因被害人騎乘機車操控不穩擦撞上
訴人駕駛之大貨車所致，依據李錦蓮於一審訊問時之供證、被害人案發當時之倒地位
置、傷勢、案發現場未遺留血跡、案發地點為一左彎弧路段及路旁停滿機車等情狀觀
之，上訴人所駕駛之大貨車既於車道內正常行駛，且車身前段亦已超過被害人所騎乘
機車，自無駕車輾壓被害人左胸之可能，況被害人身上胎痕是否與上訴人所駕駛大貨
車車紋相吻合，亦未經比對，原審以肉眼逕認被害人身上胎紋即為上訴人所駕駛大貨
車車紋，顯有未洽，縱有擦撞情事，惟時間極短，上訴人有聽力障礙，案發當時又正
值下班時間，人車擁擠，天色漸暗，且依承辦員警孫文孝於原審時之供證及一審法院
之現場勘驗筆錄，自案發當時上訴人停車地點由後視鏡往後觀之，均無法看到肇事地
點，縱上訴人因聽到撞擊聲及他人呼喊之聲音而停車探出車窗向外查看，仍不得依此
逕認上訴人案發當時知悉發生車禍，況上訴人經他人告知肇事後，於案發當晚即主動
前往警察局自首，足證上訴人委無駕車肇事逃逸之主觀犯意等語，係就原判決已詳為
調查論斷與說明之事項，再事爭執，殊非適法之第三審上訴理由。再上訴人就本件車
禍之發生，如何具有過失，原判決理由二已詳述其調查審認之結果，難謂有理由不備
之違法。縱被害人黃育菁與有過失，亦無解上訴人刑責。至緩刑之宣告，除應具備刑
法第七十四條所定條件外，並須有可認為以暫不執行為適當之情形，始得為之，亦屬
法院裁判時得依職權自由裁量之事項，上訴人不得以原判決未宣告緩刑指為違背法令
。上訴人另指原判決認定上訴人自首之時間有誤，固為實在，然除得由原審法院裁定
更正外，並不影響上訴人成罪。此外，上訴人徒憑己意，對原審職權之適法行使及原
判決理由已詳為論斷之事項，再事爭辯，顯與法定上訴第三審之形式要件不符，其上
訴違背法律上之程式，應予駁回。本件係從程序上駁回上訴，上訴人請求併予宣告緩
刑，無從審酌，附為明。
據上論結，應依刑事訴訟法第三百九十五條前段，判決如主文。
中　　　華　　　民　　　國　　九十三　　年　　　七　　　月　　二十九　　日
                              最高法院刑事第五庭
                                  審判長法官  謝　家　鶴
                                        法官  洪　文　章
                                        法官  花　滿　堂
                                        法官  陳　世　淙
                                        法官  洪　佳　濱
      右正本證明與原本無異
                                              書  記  官
中　　　華　　　民　　　國　　九十三　　年　　　八　　　月　　 十一 　　日
                                                                        Ｌ
